臺灣臺北地方法院刑事判決　　　　　　100年度簡上字第306號
上　訴　人　臺灣臺北地方法院檢察署檢察官
被　　　告　吳明鴻
　　　　　　蔡云豪
上列上訴人因被告等傷害案件，不服本院中華民國100年7月22
日所為100年度簡字第1785號之第一審簡易判決（聲請簡易判決
處刑案號：100年度偵字第7287號），提起上訴，本院管轄之第
二審地方法院合議庭判決如下：
    主  文
上訴駁回。
    事  實
一、吳明鴻前於民國96年間，因肇事逃逸、過失傷害案件，經台
    灣板橋地方法院以95年度交簡上字第11號駁回上訴，肇事逃
    逸部分判處有期徒刑6月，過失傷害部分判處有期徒刑3月，
    嗣經減刑並定應執行之刑為有期徒刑3月又15日，於96年12
    月26日易科罰金執行完畢（構成累犯），詎仍不知悔改，於
    民國99年12月23日上午4時30分左右，在臺北市○○區○○
    路199號「錢櫃ＫＴＶ」1樓，因同行之某女行走時與郭炳奇
    不慎擦撞，竟心生不滿，與其友人蔡云豪（無犯罪前科）基
    於傷害犯意之聯絡，共同出拳毆打郭炳奇，致郭炳奇受有臉
    、頸及頭皮之表淺損傷，眼周區之挫傷及血腫等傷害，並造
    成郭炳奇鼻部出血。
二、案經告訴人郭炳奇訴由臺灣臺北地方法院檢察署檢察官偵查
    後聲請簡易判決處刑。
    理  由
一、按被告以外之人於審判外之言詞或書面陳述，除法律有規定
    者外，不得作為證據。被告以外之人於審判外之陳述，雖不
    符刑事訴訟法第159條之1至第159條之4之規定，而經當事人
    於審判程序同意作為證據，法院審酌該言詞陳述或書面陳述
    作成時之情況，認為適當者，亦得為證據；當事人、代理人
    或辯護人於法院調查證據時，知有第159條第1項不得為證據
    之情形，而未於言詞辯論終結前聲明異議者，視為有前項之
    同意。刑事訴訟法第159條第1項、第159條之5分別定有明文
    。經查，本院以下所引用之證據，被告吳明鴻、蔡云豪及檢
    察官於本院言詞辯論終結前，均未對於其證據能力聲明異議
    ，而視為同意該等證據具有證據能力，本院審酌各該陳述作
    成時之情況，認亦無違法或不當之情事，是均具有證據能力
    。
二、上開事實，業據被告吳明鴻、蔡云豪於警詢、偵查及本院審
    理時坦承不諱，核與告訴人郭炳奇指訴情節相符，並有現場
    監視器錄影翻拍照片10張及驗傷診斷證明書1紙在卷可資佐
    證，堪認被告吳明鴻、蔡云豪等之自白可採。綜前所述，本
    案事證已明，渠等犯行洵堪認定，自應依法論科。
三、核被告吳明鴻、蔡云豪2人所為，均係犯刑法第277條第1項
    之傷害罪。原審以被告吳明鴻、蔡云豪所為事證明確，援引
    刑法第28條、第277條第1項、第47條第1項、第41條第1項前
    段、刑法施行法第1條之1第1項、第2項前段之規定，併審酌
    被告等之素行、犯罪之動機、目的、告訴人所受傷害、迄今
    雙方未能達成和解等一切情狀，分別判處被告吳明鴻拘役35
    日，如易科罰金，以新臺幣1,000元折算1日；被告蔡云豪拘
    役30日，如易科罰金，以新臺幣1, 000元折算1日，核其認
    定事實、適用法律及量刑各方面均無不當，應予維持。
四、檢察官上訴意旨略以：原審未斟酌被告犯罪情節，及犯後態
    度等一切情狀，對被告等僅分別科處拘役35日、30日，實屬
    過輕，請求撤銷原審判決等語。然查，原審判決就量刑部分
    形成心證之原因已論述明確，所考量各節並未有何悖於本案
    事證或其他通常事理之處，雖迄至本案辯論終結為止，被告
    仍未能與告訴人達成和解，惟此已由原審在量刑時予以斟酌
    ，是本院審酌後認原審量刑並無違法或失當之處，上訴意旨
    指摘原審判決量刑過輕等語，核無理由，自應由本院駁回其
    上訴。
據上論斷，應依刑事訴訟法第455條之1第1項、第3項、第368條
，判決如主文。
本案經檢察官黃國銘到庭執行職務。
中    華    民    國   100    年    11    月    28    日
                 刑事第十二庭  審判長法  官  楊台清
                                     法  官  羅立德
                                     法  官  呂寧莉
上正本證明與原本無異。
不得上訴。
                                     書記官  呂慧娟
中    華    民    國   100    年    11    月    28    日